【裁判字號】    90,易,679
【裁判日期】    900827
【裁判案由】    毒品危害防制條例
【裁判全文】
臺灣臺南地方法院刑事判決                            九十年度易字第六七九號
    公  訴  人  臺灣台南地方法院檢察署檢察官
    被      告  甲○○
右列被告因違反毒品危害防條例案件，經檢察官提起公訴（九十年度毒偵字第一六一
號），暨檢察官函送併案審理（九十年度毒偵字第六三五號），本院判決如左：
    主  文
甲○○連續施用第二級毒品，處有期徒刑伍月，如易科罰金，以參佰元折算壹日。扣
案之第二級毒品安非他命（驗餘後淨重零點壹貳參陸公克）沒收併銷燬之。
    主  文
一、甲○○前因施用毒品案件，經依本院及台灣嘉義地方法院分別以八十八年度毒聲
    字第一八０六號及八十九年度毒聲字第一二八四號先後裁定送觀察、勒戒後，均
    認無繼續施用毒品之傾向，分別經台灣台南地方法院檢察署檢察官及台灣嘉義地
    方法院檢察署檢察官分別於八十八年七月八日，以八十八年度營偵字第一０八二
    號，及於八十九年十一月二十四日以八十九年度毒偵緝字第二三一、二三二號為
    不起訴處分確定。詎甲○○仍未戒除毒癮，又基於施用第二級毒品安非他命之概
    括犯意，自八十九年十一月二十六日起至九十年二月二十八日晚上十一時許，以
    鋁箔紙燒烤之方式，連續在嘉義縣仁愛路嘉年華遊藝場內及台南縣新營市某旅館
    內吸食安非他命多次，平均二至三天吸食第二級毒品安非他命一次，其間於八十
    九年十二月十六日下午四時三十分許，在台南市○區○○街九十六之十五號為警
    採尿送驗後查獲；復於九十年三月一日晚上十一時二十分許，在台南縣永康市○
    ○○路二號經警採尿送驗後查獲，並扣得第二級毒品安非他命一包（驗餘後淨重
    ０．一二三六公克）。
二、案經台南市警察局移送台灣台南地方法院檢察署檢察官偵查起訴，暨台南縣警察
    局永康分局報告臺灣台南地方法院檢察署檢察官函送併案審理。
    理  由
一、右揭犯罪事實，業據被告甲○○於本院審理時坦承不諱，且被告於八十九年十二
    月十六日下午四時三十分許，經警採尿檢驗結果，發現其尿液有安非他命陽性反
    應，有台南市衛生局八十九年十二月十九日南市衛驗字第８９１１６６號檢驗成
    績書、私立長榮管理學院毒物研究中心九十年二月八日陽性報告書各一紙在卷可
    稽（分別見台南市警察局刑案偵查卷宗第四頁及九十年度毒偵字第一六一號卷宗
    第十七頁），又被告於九十年三月一日晚上十一時二十分許，為警採尿檢驗結果
    ，亦發現其尿液有安非他命陽性反應，此有台南縣衛生局九十年三月二十九日尿
    液檢驗成績書影本一紙附於本院審理卷可參，復有上開扣案之第二級毒品安非他
    命可資佐證。上開扣案之安非他命屬第二級毒品無訛，業經送請鑑定在案，有憲
    兵司令部刑事鑑識中心九十年五月十一日（９０）綱得字０６１１８號鑑驗知書
    一件在本院審理卷可憑。綜合上開事證互核相符，被告連續施用第二級毒品安非
    他命之犯行至為明確。此外，被告前因施用毒品案件經本院及台灣嘉義地方法院
    先後二之裁定送觀察、勒戒後，均認無繼續施用毒品之傾向，分別經台灣台南地
    方法院檢察署檢察官及台灣嘉義地方法院檢察署檢察官分別以八十八年度營偵字
    第一０八二號，及於八十九年十一月二十四日以八十九年度毒偵緝字第二三一、
    二三二號為不起訴處分確定，有各該刑事裁定、不起訴處分書，及台灣高等法院
    被告全國前案紀錄表在卷可參。綜上所查事證，被告自白核與事實相符，本件事
    證明確，被告犯行應堪認定。
二、查安非他命為第二級毒品，毒品危害防制條例第二條第二項第二款定有明文。核
    被告所為，係犯毒品危害防制條例第十條第二項之施用第二級毒品罪。其施用前
    後持有第二級毒品之低度行為，為施用第二級毒品之高度行為所吸收，不另論罪
    。被告先後多次施用第二級毒品之犯行，時間緊接，觸犯構成要件相同之罪名，
    顯係基於概括犯意而為，為連續犯，應論以一罪，並依法加重其刑。公訴人雖未
    起訴被告於九十年三月一日晚上十一時二十分許，經警採尿送驗始發現被告施用
    第二級毒品之犯行，惟該部分犯行與業經起訴有罪之部分，有連續犯裁判上一罪
    關係，本院自得一併審理。茲審酌被告前因施用第二級毒品安非他命，甫於八十
    九年十一月二十四日經檢察官為不起訴處分，隨即於同年月二十六日再犯本案、
    施用毒品，自戕身心，破壞國民健康，及其犯罪之動機、目的、手段、所生危害
    、施用毒品之次數、犯罪後坦承犯行態度良好等一切情狀，量處如主文所示之刑
    ，並諭知易科罰金之折算標準，以資懲戒。再按查獲之毒品，不問屬於犯人與否
    ，均沒收銷燬之，毒品危害防制條例第十八條第一項前段定有明文。是以本件扣
    案之安非他命（送驗後淨重０．一二三六公克），應宣告沒收併銷燬之。
據上論斷，應依刑事訴訟法第二百九十九條第一項前段，毒品危害防制條例第十條第
二項，第十八條第一項前段、刑法第十一條前段、第五十六條、第四十一條第一項前
段、罰金罰鍰提高標準條例第二條，判決如主文。
中      華      民      國      九十      年      八      月  二十七    日
                                          臺灣臺南地方法院刑事第三庭
                                              審判長法  官
                                                    法  官
                                                    法  官
右正本證明與原本無異。
如不服本判決，應於判決送達後十日內向本院提出上訴狀（應附繕本）。
                                                    書記官
中      華      民      國      九十      年      八      月  二十七    日
附錄法條：
毒品危害防制條例第十條第二項：
施用第二級毒品者，處三年以下有期徒刑。


司法院資訊處製作；財團法人民間司法改革基金會備份。
